【裁判字號】    92,毒抗,527
【裁判日期】    921125
【裁判案由】    毒品危害防制條例
【裁判全文】
臺灣高等法院刑事裁定                            九十二年度毒抗字第五二七號
    抗  告  人
    即  被  告  甲○○
右抗告人因違反毒品危害防制條例案件，不服台灣桃園地方法院，中華民國九十二年
十月九日裁定（九十二年度毒聲字第二九七三號），提起抗告，本院裁定如左：
    主  文
抗告駁回。
    理  由
一、聲請意旨略以：抗告人即被告甲○○基於施用第二級毒品安非他命之犯意，於民
    國九十二年五月二十一日採尿前回溯九十六小時內某時點，在臺灣某不詳地區，
    施用第二級毒品安非他命，嗣於同年五月二十一日在桃園地方法院檢察署觀護人
    室採尿送驗，驗得安非他命陽性反應，始悉上情。訊據被告矢口否認上揭犯行，
    辯稱：伊於九十二年五月二十日曾因感冒至台北縣新莊市之育仁診所就診，而於
    九十二年五月二十一日接受觀護人採尿，可能是吃藥造成的云云。惟查，被告尿
    液經送驗後呈安非他命陽性反應，此有台灣檢驗科技股份有限公司出具之濫用藥
    物尿液檢驗報告一紙在卷足憑。又育仁診所於九十二年五月二十日時所開之藥物
    為Ｐｓｅｕｄｏｅｐｈｅｄｒｉｎｅ、Ｓｃａｎｏｌ（５００）、Ｓｔｒｏｃａ
    ｉｎｅ、Ｄａｎｚｅｎ、Ｍｅｔｉｃｏｍ，亦有育仁診所函覆書信一紙在卷可證
    。而Ｐｓｅｕｄｏｅｐｈｅｄｒｉｎｅ、Ｓｃａｎｏｌ、Ｓｔｒｏｃａｉｎｅ、
    Ｄａｎｚｅｎ、Ｍｅｔｉｃｏｎ藥物，經查行政院衛生署藥品許可資料，均不含
    安非他命、甲基安非他命或可代謝成安非他命、甲基安非他命之成分，其中服用
    Ｐｓｅｕｄｏｅｐｈｅｄｒｉｎｅ後之尿液以免疫學分析法進行初步檢驗後，復
    以氣相層析質譜儀進行確認檢驗，應不致造成安非他命或甲基安非他命陽性反應
    ，故服用該等藥物後其尿液均不致檢出安非他命或甲基安非他命陽性反應，安非
    他命及甲基安非他命無醫療用途，均為國內禁用之第二級毒品，經行政院衛生署
    核准之感冒藥，均不含安非他命及甲基安非他命之成分，此有行政院衛生署管制
    藥品管理局九十二年九月十九日函在卷足稽。是被告縱使服用育仁診所開立之藥
    物，亦不會被檢出安非他命陽性反應，其有施用第二級毒品安非他命之犯行應堪
    認定。爰依毒品危害防制條例第二十條第三項前段及觀察勒戒處分執行條例第三
    條第一項之規定，聲請裁定將被告送勒戒處所觀察、勒戒。
二、原審以：本件被告矢口否認有於前揭時、地，施用第二級毒品安非他命之犯行，
    辯稱：伊並未施用安非他命云云。然查，被告於九十二年五月二十一日在桃園地
    方法院檢察署觀護人室採尿送驗，驗得安非他命陽性反應，此有台灣檢驗科技股
    份有限公司出具之濫用藥物尿液檢驗報告一紙附卷可稽（詳見偵查卷第十頁）；
    而按安非他命經施用後約百分之七十於二十四小時內自尿中排出，約百分之九十
    於九十六小時內自尿中排出，因此尿液中可檢測出安非他命陽性反應，其最長之
    時間不會超過九十六小時，此有行政院衛生署藥物食品檢驗局（八一）藥檢壹字
    第００一一五六號函足參。則被告於九十二年五月二十一日採尿前回溯九十六小
    時內某時點，有施用毒品安非他命之犯行，應可認定。至被告辯稱：伊於九十二
    年五月二十日曾因感冒至台北縣新莊市之育仁診所就診，而於九十二年五月二十
    一日接受觀護人採尿，可能是吃藥造成的云云。惟經聲請人調取被告服用藥物品
    名後，經函詢行政院衛生署管制藥品管理局被告服用該等藥物，其尿液是否會測
    出安非他命陽性反應，該局函覆被告所服用之藥物不會檢驗出安非他命及甲基安
    非他命陽性反應，此亦有行政院衛生署管制藥品管理局九十二年九月十九日管檢
    字第０九二０００七八五二號函一紙在卷足稽（詳見偵查卷第廿七頁），是被告
    所辯，不足為採。聲請人所請，經核屬實，應予准許等語。經核並無不合。抗告
    人抗告意旨空言改稱服用減肥藥云云，指摘原裁定不當，為無理由，應予駁回。
據上論斷，應依刑事訴訟法第四百十二條，裁定如主文。
中    華    民    國       九十二      年     十一         月     二十五 日
                              台灣高等法院刑事第二十四庭
                                  審判長法  官  陳  貽  男
                                        法  官  李  世  貴
                                        法  官  陳  憲  裕
右正本證明與原本無異。
不得再抗告。
                                        書記官  劉  育  妃
中    華    民    國      九十二  年      十一      月      二十五      日


司法院資訊處製作；財團法人民間司法改革基金會備份。
